# 请问企业注销账面无需支付的管理费用账务处理

提问人：审计狮 时间：2018-01-06 09:55:31
据《中华人民共和国外资企业法实施细则》第五十八条规定：外资企业依照中国税法规定缴纳所得税后的利润，应当提取储备基金和职工奖励及福利基金。储备基金的提取比例不得低于税后利润的１０％，当累计提取金额达到注册资本的５０％时，可以不再提取。
职工奖励及福利基金的提取比例由外资企业自行确定。
现在企业已申请注销，员工已解散，请问对这部分挂账无需支付的应付职工薪酬—福利费如何处理？计提通过管理费用计提，目前红冲也通过管理费用红冲么？

回答人：chenyiwei
当初的计提，在中国企业会计准则下应是通过利润分配而不是管理费用。所以在确定无需支付可以冲回时，直接贷记未分配利润。但需关注当地财政部门在外商投资企业清算时此类涉及中方职工权益的余额的处理有无特殊规定，如有应按该规定处理。